Inventaris van de collectie J. de Witt Jz. [levensjaren 1618-1676], H. de Witt [geboren 1670], A. de Witt [levensjaren 1613-1653], 1584-1747
Nationaal Archief, Den Haag
- Johan de Witt, A.
  - Particuliere stukken, III.
    - Ingekomen brieven van verschillende personen., 1670-1671; 71; 1 omslag
      De afzenders zijn:
      - De Wildt; t Hove
      - Uitenbogaerdt, allen te Amsterdam.
      - R. Langewagen, te Hoorn.
      - v.d. Schoot, te Breda.
      - Bartolette van den Heuvel.
    - Ingekomen brieven van H(ieronimus) van Beverningh., 1670; 72; 1 stuk
    - Ingekomen brief van Katharina van Beaumont, Johan de Witt's echtgenote., 1670; 73; 1 stuk
    - Brief aan de Witt's echtgenote van haar vader, H. van Beaumont., 1670; 74; 1 stuk
    - Ingekomen brieven van familieleden., 1670-1671; 75; 6 stukken
      - H(edt) van Beaumont; Muys van Holy
      - Elisabeth van Beaumont, geboren de Jonge
      - E. de Witt.
    - Extract uit Josephus Kipamontius, Stads Chroniek., (na 1641); 76; 1 stuk
    - Gelukwens met de geboorte van Herbertina aan haar Vader Johan de Witt op Ambassade in Polen., (1670, 15 Oct.); 77; 1 stuk
- Herbertina de Witt, dochter van Johan de Witt, B.
  - Quitantie der Liberale Gifte, voor Herbertina de Witt weduwe van Jacob van der Waaijen., 1747; 78; 1 stuk
- Abraham de Witt, zijn vrouw en zijn verwanten, C.
  - Huwelijkse voorwaarden tussen Abraham de Wit Janszoon en Maria Heymans., 79; 2 stukken
    Hij was de jongste broer van Johan, vader van de ambassadeur Johan de Witt
    Zij komt ook voor als Maria van Melisdijk, Heymans dochter.
  - Testament van Abraham de Widt en Maria van Melisdijck., 1639; 80; 1 stuk
  - Testament en testamentaire voogdij benoeming van Maria van Melisdijck, weduwe van Abraham de Witt., 1679; 81; 3 stukken
  - Testament van Cornelis Haymans van Melisdijck. Afschrift., 1679; 82; 1 stuk
    Hij was de broer van Maria, vrouw van Abraham de Witt.
  - Besloten testament van de gebroeders Johan en Willem de Witt, minuut en Afschrift., 1681; 83; 2 stukken
    Zij zijn kinderen van Abraham de Witt en Maria van Melisdijck.
  - Testament van Thomas de Widt, vendrig. Afschrift., 1673; 84; 1 stuk
    Hij testeert o.a. aan zijn zuster Sophia.